【裁判字號】    97,易,1551
【裁判日期】    970930
【裁判案由】    毒品危害防制條例
【裁判全文】
臺灣板橋地方法院刑事判決              97年度易字第1551號
公  訴  人  臺灣板橋地方法院檢察署檢察官
被      告  甲○○
                    （現另案於臺灣基隆監獄執行中）
上列被告因毒品危害防制條例案件，經檢察官提起公訴（97年度
毒偵字第3475號），被告於本院準備程序進行中，就被訴之事實
為有罪之陳述，經告知其簡式審判程序之旨，並聽取當事人之意
見後，裁定進行簡式審判程序，判決如下：
    主    文
甲○○施用第二級毒品，累犯，處有期徒刑肆月，如易科罰金，
以新臺幣壹仟元折算壹日。
    事    實
一、甲○○前於民國86年間，因詐欺罪，經台灣基隆地方法院以
    86 年 度易字第264 號判決判處有期徒刑5 月，上訴後由台
    灣高等法院以86年度上易字第2848號判決上訴駁回確定；又
    於86年間，因藥事法案件，經台灣基隆地方法院以85年度訴
    字第279 號判決判處有期徒刑1 年2 月確定，前開2 案所處
    徒刑，後經台灣基隆地方法院以88年度聲字第818 號裁定應
    執行有期徒刑1 年5 月確定；又於86年間，因違反麻醉藥品
    管理條案件，經台灣高等法院以87年度上訴字第2170號判決
    判處有期徒刑5 年2 月確定；復於87年間，因違反麻醉藥品
    管理條案件，經台灣基隆地方法院以87年度易字第123 號判
    決判處有期徒刑7 月確定；前開2 案所處徒刑，嗣經台灣高
    等法院以88年度聲字第1399號裁定應執行有期徒刑5 年7 月
    確定；上開各案所處之徒刑經接續執行後，於90年8 月2 日
    縮短刑期假釋出監，迄93年7 月30日假釋期滿，未經撤銷假
    釋，未執行之刑以已執行論；復於93年間，因施用毒品案件
    ，經台灣基隆地方法院以93年度毒聲字第64號裁定送勒戒處
    所，施以觀察、勒戒，因認有繼續施用毒品之傾向，由台灣
    基隆地方法院再以93年度毒聲字第485 號裁定令入戒治處所
    施以強制戒治，經執行6 個月以上後評定其成效合格而無繼
    續強制戒治之必要，於94年7 月11日出所，該次施用毒品犯
    行且經臺灣基隆地方法院檢察署檢察官以94年度戒毒偵字第
    21號為不起訴處分確定；再於95年間，因連續施用第二級毒
    品案件，經台灣基隆地方法院以95年度易字第124 號判決判
    處有期徒刑8 月確定；另因施用第二級毒品案件，經台灣基
    隆地方法院以95年度易字第497 號判決判處有期徒刑4 月（
    嗣經台灣基隆地方法院以96年度聲減字第446 號裁定減刑為
    有期徒刑2 月）確定，併與上開95年度易字第124 號判決所
    科之刑接續執行，於96年8 月2 日縮刑期滿執行完畢；詎仍
    未知所戒慎，另又基於施用第二級毒品甲基安非他命之犯意
    ，於97年3 月14日10時45分許，在友人李浩文位於臺北縣新
    莊市○○街73之1 號2 樓住處內，以將甲基安非他命置於玻
    璃球內燒烤後吸食煙氣之方式，施用第二級毒品甲基安非他
    命1 次，嗣於同日11時許，在上址為警持搜索票搜索查獲，
    甲○○且同意接受採尿，其尿液檢體經警送鑑定後呈甲基安
    非他命陽性反應。
二、案經臺北市政府警察局移送臺灣板橋地方法院檢察署檢察官
    偵查後起訴。
    理    由
一、認定犯罪事實所憑之證據及理由：
(一)、訊據被告對其在上揭時間、地點施用第二級毒品甲基安非他
    命之事實，於本院審理中自白不諱；而其為警查獲時，同意
    接受員警採尿，經警將所採集被告尿液檢體送驗後，呈甲基
    安非他命陽性反應乙節，亦有臺灣尖端先進生技醫藥股份有
    限公司於97年3 月21日所出具之濫用藥物檢驗報告、臺北市
    政府警察局偵辦毒品案件尿液檢體委驗單各1 紙附卷足憑（
    見偵查卷第15頁、第17頁），足徵被告前開自白應與事實相
    符，可以採信。
(二)、按觀察、勒戒或強制戒治執行完畢釋放後，5 年內再犯施用
    第一、二級毒品之罪者，檢察官應依法追訴，毒品危害防制
    條例第23條第2 項定有明文；查被告有如事實欄所載觀察勒
    戒、強制戒治紀錄，嗣因認無繼續強制戒治之必要而於94年
    7 月11日釋放出所，併由臺灣基隆地方法院檢察署檢察官以
    94年度戒毒偵字第21號為不起訴處分確定等情，有臺灣高等
    法院被告前案紀錄表附卷足參，是被告於觀察勒戒、強制戒
    治執行完畢釋放後，5 年內再犯本件施用毒品罪，亦甚明確
    ；綜上，本件事證已明，被告犯行堪以認定。
二、應適用之法律、科刑審酌事由：
(一)、核被告本件所為，係犯毒品危害防制條例第10條第2 項之施
    用第二級毒品罪；其施用前持有第二級毒品甲基安非他命之
    低度行為，為其後施用之高度行為所吸收，不另論罪；又被
    告有如事實欄所述前科及刑之執行情形，有前揭臺灣高等法
    院被告前案紀錄表附卷可憑，其於有期徒刑執行完畢後，5
    年以內，故意再犯本件有期徒刑以上之罪，為累犯，應依刑
    法第47條第1 項規定，加重其刑。
(二)、爰審酌被告犯罪之動機、目的、手段，暨其犯罪後坦認犯行
    之態度等一切情狀，量處如主文所示之刑，併諭知如易科罰
    金之折算標準，以示懲儆。
據上論斷，應依刑事訴訟法第273 條之1 第1 項、第299 條第1
項前段、毒品危害防制條例第10條第2 項，刑法第11條、第47條
第1 項、第41條第1項前段，判決如主文。
本案經檢察官郭季青到庭執行職務。
中    華    民    國    97    年    9     月    30    日
                  刑事第十七庭法  官  陳明偉
以上正本證明與原本無異。
如不服本判決應於送達後10日內向本院提出上訴狀。
                              書記官  強梅芳
中    華    民    國    97    年    9     月    30    日
附錄本案論罪科刑法條全文
毒品危害防制條例第十條第二項
施用第二級毒品者，處三年以下有期徒刑。


司法院資訊處製作；財團法人民間司法改革基金會備份。
